# 《中审众环研究 ·实务案例卷（ 2020 ）》发布

提问人：chenyiwei 时间：2021-02-28 09:16:25
现行会计准则和审计准则坚持以原则导向为导向，为会计处理和审计处理建立了完善的理论框架。原则导向的会计、审计准则向财务及审计工作者提供了一个思考问题和作出专业判断的逻辑框架（方法论），而不是可以直接查阅得到现成结果的“工具书”，因此对财务及审计工作者的逻辑思维能力和专业判断能力都提出了更高的要求，给从业者构建了一条深且宽的护城河。
但是，准则的专业术语化表述也造成理解和实务执行中的困难，使得准则的实务落地存在困难。为此，实务中如何实质性运用准则的专业判断，面对具体问题时如何将其置入准则的逻辑框架内进行系统的思考，成为从业者的一大挑战。
鉴于此，我们基于历年对准则的专题研究成果和日常工作中受理的实务问题解答编制了《中审众环研究•实务案例卷（ 2020 ）》（以下简称《众环研究•案例卷（ 2020 ）》）。在《众环研究•案例卷（ 2020 ）》中，我们结合个案的具体背景信息，以准则的规定作为逻辑起点，通过对案例的分析展示准则的“打开方式”，力图在准则规定和具体实务之间架起一座逻辑推理的桥梁，尽可能消除和澄清准则在实务中理解和执行的困惑，以帮助使用者解决会计审计领域的实务问题。
《众环研究•案例卷（ 2020 ）》共收录问题 907 项，涵盖六大类问题，分别为资产、负债类业务问答，利润类业务问答，长期股权投资和企业合并业务问答，特殊业务问答，信息披露和列报业务问答，审计技术问题和其他问题。后续，我们将根据会计、审计准则和实务的最新发展，不断完善《众环研究•案例卷》，包括增补新的案例以及对原有案例的修订，使之始终站在实务的前沿，展现最新的技术研究成果。
由于准备时间和学识有限，我们深知《众环研究•案例卷（ 2020 ）》中还存有不少疏漏和不完善的地方。特别在对一些具体条款理解和问题处理方法上，难免有“一家之言”之嫌和有失偏颇之处。在此，要特别提请读者注意的是，书中观点仅代表中审众环技术团队的理解，目的在于抛砖引玉，为行业提供一种思考路径和方案参考。同时，我们也诚恳各位行业专家不吝赐教、批评指正，共同为构建行业新的主流文化、提升行业生态价值贡献力量。
附件下载地址：http://www.uppsg.com/wzycbw/1513.jhtml
此次共提供了chm和pdf两种格式的文本，其中chm版本更适合于在电脑上按特定关键字进行检索。

回答人：chenyiwei
现行会计准则和审计准则坚持以原则导向为导向，为会计处理和审计处理建立了完善的理论框架。原则导向的会计、审计准则向财务及审计工作者提供了一个思考问题和作出专业判断的逻辑框架（方法论），而不是可以直接查阅得到现成结果的“工具书”，因此对财务及审计工作者的逻辑思维能力和专业判断能力都提出了更高的要求，给从业者构建了一条深且宽的护城河。
但是，准则的专业术语化表述也造成理解和实务执行中的困难，使得准则的实务落地存在困难。为此，实务中如何实质性运用准则的专业判断，面对具体问题时如何将其置入准则的逻辑框架内进行系统的思考，成为从业者的一大挑战。
鉴于此，我们基于历年对准则的专题研究成果和日常工作中受理的实务问题解答编制了《中审众环研究•实务案例卷（ 2020 ）》（以下简称《众环研究•案例卷（ 2020 ）》）。在《众环研究•案例卷（ 2020 ）》中，我们结合个案的具体背景信息，以准则的规定作为逻辑起点，通过对案例的分析展示准则的“打开方式”，力图在准则规定和具体实务之间架起一座逻辑推理的桥梁，尽可能消除和澄清准则在实务中理解和执行的困惑，以帮助使用者解决会计审计领域的实务问题。
《众环研究•案例卷（ 2020 ）》共收录问题 907 项，涵盖六大类问题，分别为资产、负债类业务问答，利润类业务问答，长期股权投资和企业合并业务问答，特殊业务问答，信息披露和列报业务问答，审计技术问题和其他问题。后续，我们将根据会计、审计准则和实务的最新发展，不断完善《众环研究•案例卷》，包括增补新的案例以及对原有案例的修订，使之始终站在实务的前沿，展现最新的技术研究成果。
由于准备时间和学识有限，我们深知《众环研究•案例卷（ 2020 ）》中还存有不少疏漏和不完善的地方。特别在对一些具体条款理解和问题处理方法上，难免有“一家之言”之嫌和有失偏颇之处。在此，要特别提请读者注意的是，书中观点仅代表中审众环技术团队的理解，目的在于抛砖引玉，为行业提供一种思考路径和方案参考。同时，我们也诚恳各位行业专家不吝赐教、批评指正，共同为构建行业新的主流文化、提升行业生态价值贡献力量。
附件下载地址：http://www.uppsg.com/wzycbw/1513.jhtml
此次共提供了chm和pdf两种格式的文本，其中chm版本更适合于在电脑上按特定关键字进行检索。

提问人：涛声依旧 8822 时间：2021-03-02 10:14:03
陈版，之前的瑞华研究2010-2019与 众环研究 2020 ，有什么特别的区别不，是增加了相关案例还是 修改了个别案列的同时也新增加了部分案列， 2020 年的时候我已经把瑞华研究2010-2019 打印成纸质文档来学习，现在众环研究 2020 出来了，看之前序说是在瑞华研究的基础上结合中审众环实务 研究而来，我想问的是 是否有必要以现在的最新的众环研究打印出纸质版来学习，

回答人：chenyiwei
修改了个别案例的同时也新增加了部分案例。建议采用新的PDF文档重新打印。

提问人：呼叫帮助 时间：2021-03-03 08:36:15
陈版，请问一下您，以后有没有考虑纸质出版？

回答人：chenyiwei
以后会有出版，内容和形式类似于《计学撮要》，但会换个名字。

提问人：chen1728449 时间：2021-03-14 16:15:34
{:1_341:}礼貌问下有没有更新指南或说明（也就是区分2010-2019汇编版与 2020 版更新内容）。
内容重合有点懵了

回答人：chenyiwei
增补了约 50 个问题；同时对原有的问题解答也根据近一年来的变化和监管规定（如《监管规则适用指引——会计类第 1 号》等）以及法律法规的最新发展（如民法典和税法的最新规定）进行了修改。

提问人：呼叫帮助 时间：2021-05-08 08:45:19
陈版，请问一下您纸质的书准备什么时候出版？

回答人：chenyiwei
今年年内有计划出书，但具体时间未定。

提问人：thiefszmzgkjsy 时间：2021-08-12 20:15:04
谢谢陈版主，请问还可以下载么，显示Bad gateway

回答人：chenyiwei
仍可*。http://www.uppsg.com/wzycbw/1513.jhtml